bg-BG: Тип механизъм на реплика оръжие: Автоматично; Болтово действие; Пречупващо действие; Двойно действие; Кремъчен механизъм; Лостово действие; Фитилен механизъм; Капсулен механизъм; Помпено действие; Въртящ се барабан; Полуавтоматично; Единично действие; Други
cs: Typ mechanismu repliky zbraně: Automatický; Odsuvný závěr; Zlamovací; Dvojčinný; Křesadlový zámek; Pákový závěr; Doutnákový zámek; Perkusní zámek; Pumpovací; Otočný válec; Poloautomatický; Jednočinný; Jiné
ja: レプリカ銃アクションタイプ: オートマチック; ボルトアクション; ブレイクアクション; ダブルアクション; フリントロック; レバーアクション; マッチロック; パーカッションキャップ; ポンプアクション; リボルビングシリンダー; セミオートマチック; シングルアクション; その他
sk-SK: Typ mechanizmu repliky zbrane: Automatická; Odsuvný záver; Zlamovacia; Dvojčinná; Kresadlová; Spodná páka; Dôtáková; Perkusná; Opakovacia (pump-action); Otočný valec; Poloautomatická; Jednočinná; Iné
zh-TW: 仿真槍槍機類型: 自動; 栓動式; 折管式; 雙動式; 燧發槍; 槓桿式; 火繩槍; 火帽; 泵動式; 轉輪式; 半自動; 單動式; 其他
pt-PT: Tipo de ação da réplica de arma: Automática; Ação por ferrolho; Ação basculante; Ação dupla; Pederneira; Ação por alavanca; Fecho de mecha; Espoleta de percussão; Ação por bomba; Tambor rotativo; Semiautomática; Ação simples; Outra
fr: Type de mécanisme de la réplique d’arme: Automatique; À verrou; À bascule; Double action; À silex; À levier; À mèche; À percussion; À pompe; Barillet rotatif; Semi-automatique; Simple action; Autre
hu: Replikafegyver működési típusa: Automata; Forgó-tolózáras; Billenőcsövű; Kettős működésű; Kovás; Alsókulcsos; Kanócos; Kapszlis; Előágyszános (pumpás); Forgótáras; Félautomata; Egyszeres működésű; Egyéb
pt-BR: Réplica arma ação tipo: Automática; Ação por ferrolho; Ação basculante; Ação dupla; Pederneira; Ação por alavanca; Fecho de mecha; Espoleta de percussão; Ação por bomba; Cilindro giratório; Semiautomática; Ação simples; Outra
fi: Replika-aseen toimintatapa: Automaattinen; Pulttilukko; Taittolukko; Kaksitoiminen; Piilukko; Vipulukko; Lunttulukko; Nallilukko; Pumppulukko; Pyörivä rulla; Puoliautomaattinen; Yksitoiminen; Muu
it: Tipo di azione della replica: Automatica; A otturatore girevole-scorrevole; A canna basculante; A doppia azione; A pietra focaia; A leva; A miccia; A percussione; A pompa; A tamburo rotante; Semiautomatica; A singola azione; Altro
sv: Typ av funktionsmekanism för replikavapen: Automatisk; Cylinderrepeter; Brytmekanism; Double-action; Flintlås; Bygelrepeter; Luntlås; Slagtändhatt; Pumprepeter; Roterande trumma; Halvautomatisk; Single-action; Annat
ko: 모형 총기 작동 방식: 자동; 볼트 액션; 브레이크 액션; 더블 액션; 플린트록; 레버 액션; 매치록; 퍼커션 캡; 펌프 액션; 리볼빙 실린더; 반자동; 싱글 액션; 기타
zh-CN: 仿真枪枪机类型: 自动; 栓动; 折管式; 双动; 燧发枪; 杠杆式; 火绳枪; 火帽; 泵动式; 旋转转轮; 半自动; 单动; 其他
tr: Replika silah mekanizması tipi: Otomatik; Sürgülü; Kırma namlulu; Çift hareketli; Çakmaklı; Levyeli; Fitilli; Kapsüllü; Pompalı; Döner tamburlu; Yarı otomatik; Tek hareketli; Diğer
th: ปืนจำลองแบบกลไก: อัตโนมัติ; ระบบลูกเลื่อน; ระบบหักลำกล้อง; ดับเบิลแอ็กชัน; ปืนคาบศิลา; ระบบคานเหวี่ยง; ปืนชุด; ระบบจุดระเบิดด้วยแก๊ป; ระบบปั๊ม; ลูกโม่; กึ่งอัตโนมัติ; ซิงเกิลแอ็กชัน; อื่นๆ
vi: Loại súng mô phỏng: Tự động; Lên đạn bằng tay (bolt-action); Gập nòng (break-action); Chế độ hoạt động kép (double-action); Súng hỏa mai (flintlock); Lên đạn bằng đòn bẩy (lever-action); Súng kíp (matchlock); Hạt nổ (percussion cap); Lên đạn kiểu trượt (pump-action); Ổ xoay; Bán tự động; Chế độ hoạt động đơn (single-action); Khác
lt-LT: Ginklo kopijos veikimo tipas: Automatinis; Užraktinis; Atlaužiamas; Dvigubo veikimo; Titnaginis; Svertinis; Daginis; Kapsulinis; Pompinis; Būgninis; Pusiau automatinis; Viengubo veikimo; Kita
hr-HR: Vrsta mehanizma pištolja replike: Automatska; Sustav sa zatvaračem; Prijelomna cijev; Dvostruko djelovanje; Kremenjača; Polužni mehanizam; Fitiljača; Udarna kapisla; Sustav s pumpom; Okretni bubanj; Poluautomatska; Jednostruko djelovanje; Ostalo
ru: Тип механизма реплики оружия: Автоматический; Продольно-скользящий затвор; Переломный; Двойного действия; Кремневый замок; Рычажный механизм; Фитильный замок; Капсюльный замок; Помповый; Вращающийся барабан; Полуавтоматический; Одинарного действия; Другое
ro-RO: Tip de mecanism pentru replica de armă: Automat; Cu închizător; Cu țeavă basculantă; Dublă acțiune; Cu cremene; Cu levier; Cu fitil; Cu capsă percutantă; Cu pompă; Cu cilindru rotativ; Semiautomat; Simplă acțiune; Altele
es: Tipo de acción de la réplica de arma: Automático; Acción de cerrojo; Acción basculante; Doble acción; Llave de chispa; Acción de palanca; Llave de mecha; De percusión; Acción de bombeo; Cilindro giratorio; Semiautomático; Acción simple; Otro
en: Replica gun action type: Automatic; Bolt-action; Break-action; Double-action; Flintlock; Lever-action; Matchlock; Percussion cap; Pump-action; Revolving cylinder; Semi-automatic; Single-action; Other
nb: Handlingstype for replikapistol: Automatisk; Boltmekanisme; Knekkemekanisme; Double-action; Flintlås; Bøylemekanisme; Luntelås; Perkusjon; Pumpemekanisme; Roterende tønne; Halvautomatisk; Single-action; Annet
da: Replikaskydevåbens handlingstype: Automatisk; Cylinderlås; Knæklås; Dobbeltvirkende; Flintelås; Bøjlespænder; Luntelås; Fænghætte; Pump-action; Roterende tromle; Halvautomatisk; Enkeltvirkende; Andet
de: Mechanismustyp der Replikwaffe: Automatisch; Repetierverschluss; Kipplauf; Double-Action; Steinschloss; Unterhebelrepetierer; Luntenschloss; Perkussionsschloss; Vorderschaftrepetierer; Revolvertrommel; Halbautomatisch; Single-Action; Sonstiges
sl-SI: Vrsta mehanizma replike orožja: Avtomatsko; Zaklepni mehanizem; Prelomni mehanizem; Dvojno delovanje; Kremenjača; Vzvodni mehanizem; Tlenjača; Udarna kapica; Potezni mehanizem; Vrtljivi bobnič; Polavtomatsko; Enojno delovanje; Drugo
el: Τύπος μηχανισμού ρεπλίκα όπλου: Αυτόματο; Κινητού ουραίου (bolt-action); Σπαστή κάννη (break-action); Διπλής ενέργειας; Πυρόλιθου; Με μοχλό (lever-action); Φυτιλιού (matchlock); Καψυλλίου κρούσης; Επαναληπτικό (pump-action); Περιστρεφόμενου μύλου; Ημιαυτόματο; Απλής ενέργειας; Άλλο
nl: Replicageweer actietype: Automatisch; Grendelactie; Knikloop; Double-action; Vuursteen; Hefboomactie; Lontslot; Percussieslot; Pump-action; Revolversysteem; Semiautomatisch; Single-action; Overig
pl: Typ repliki broni palnej: Automatyczny; Czterotaktowy; Łamany; Podwójnego działania; Skałkowy; Dźwigniowy; Lontowy; Kapiszonowy; Pump-action; Bębenkowy; Półautomatyczny; Pojedynczego działania; Inne